【裁判字號】    92,台上,3260
【裁判日期】    920613
【裁判案由】    違反毒品危害防制條例
【裁判全文】
最高法院刑事判決                              九十二年度台上字第三二六０號
    上  訴  人  甲○○
右上訴人因違反毒品危害防制條例等罪案件，不服臺灣高等法院臺中分院中華民國九
十二年四月十日第二審判決（九十二年度上訴字第四０六號，起訴案號：臺灣苖栗地
方法院檢察署九十一年度毒偵字第八一五號、第八七六號），提起上訴，本院判決如
左：
    主  文
上訴駁回。
    理  由
一、施用第一級毒品部分：
按刑事訴訟法第三百七十七條規定，上訴於第三審法院，非以判決違背法令為理由，
不得為之。是提起第三審上訴，應以原判決違背法令為理由，係屬法定要件。如果上
訴理由狀並未依據卷內訴訟資料，具體指摘原判決不適用何種法則或如何適用不當，
或所指摘原判決違法情事，顯與法律規定得為第三審上訴理由之違法情形，不相適合
時，均應認其上訴為違背法律上之程式，予以駁回。本件原判決撤銷第一審判決關於
施用第一級毒品部分，就該部分，改判論處上訴人甲○○連續施用第一級毒品（累犯
）罪刑（處有期徒刑十月，原判決關於論處上訴人連續施用第二級毒品部分，屬不得
上訴於第三審之罪，另從程序上駁回，詳如後述）。上訴人之上訴意旨略稱：上訴人
年幼無知，誤交損友，乃至誤入歧途，現上訴人坦承犯行，且在戒治所強制戒治中，
已知悔悟，又在宗教洗禮下徹悟人生真理，懇請鈞院給予上訴人自新機會，重新量刑
云云。
惟查原判決依憑上訴人在警訊中供認先後二次施用海洛因毒品之自白、其二次為警查
獲時所採尿液，經分別送請苗栗縣衛生局、法務部調查局檢驗結果，均呈嗎啡陽性反
應，有苗栗縣衛生局煙毒尿液檢驗成績書、法務部調查局檢驗通知書各乙紙在卷可稽
，而上訴人經臺灣苖栗地方法院裁定送觀察勒戒後，認有繼續施用毒品傾向，有臺灣
苗栗看守所附設勒戒處所民國九十一年十月二十四日苗所衛字第０九一０００三一六
二號函送之證明書在卷可按。又上訴人前曾因施用毒品案件，經觀察、勒戒後，認無
繼續施用毒品之傾向，經臺灣苗栗地方法院檢察署檢察官於八十七年六月十六日，以
八十七年偵字第二二九九號不起訴處分確定，亦有該不起訴處分書影本、臺灣高等法
院被告全國前案紀錄表及臺灣苗栗地方法院檢察署刑案資料查註紀錄表可稽及扣案之
海洛因毒品與供施用海洛因之注射針筒一支等證據資料，認定上訴人有其事實欄所載
之連續施用第一級毒品犯行，已於理由內詳敘其調查證據之結果及取捨證據認定之理
由。並就上訴人在原審否認於九十一年九月五日曾施用第一級毒品海洛因之辯解，認
非可採，予以指駁。就形式上觀察，原判決並無違背法令之情形。上訴意旨並未依據
卷內訴訟資料，具體指摘原判決不適用何種法則或如何適用不當，顯與法律規定得為
第三審上訴理由之違法情形，不相適合，上訴人就原判決關於施用第一級毒品部分之
上訴，違背法律上之程式，應予駁回。
二、施用第二級毒品部分：
按最重本刑為三年以下有期徒刑、拘役或專科罰金之罪，經第二審判決者，不得上訴
於第三審法院，刑事訴訟法第三百七十六條第一款定有明文。本件上訴人被訴施用第
二級毒品部分，原判決撤銷第一審判決關於施用第二級毒品部分，就該部分改判依毒
品危害防制條例第十條第二項規定，論處上訴人連續施用第二級毒品罪刑。經查毒品
危害防制條例第十條第二項之法定本刑為三年以下有期徒刑，屬刑事訴訟法第三百七
十六條第一款所列之案件，該部分經第二審判決，自不得上訴於第三審法院，上訴人
就此部分竟仍提起上訴，顯為法所不許，應併予駁回。
三、本件係從程序上駁回上訴，上訴請求重新量刑，無從斟酌，附此指明。
據上論結，應依刑事訴訟法第三百九十五條前段，判決如主文。
中      華      民      國    九十二    年      六      月     十三     日
                              最高法院刑事第一庭
                                  審判長法官  施  文  仁
                                        法官  林  永  茂
                                        法官  蕭  仰  歸
                                        法官  賴  忠  星
                                        法官  洪  佳  濱
      右正本證明與原本無異
                                              書  記  官
中      華      民      國    九十二    年      六      月     十九     日


司法院資訊處製作；財團法人民間司法改革基金會備份。
